臺灣臺北地方法院民事裁定　　　　　　　　　　　　　九十三年度訴字第八三三號
　　原　　　告　戌○○
　　　　　　　　宙○○
　　　　　　　　天○○
　　　　　　　　丁○○
　　　　　　　　Ａ○○
　　　　　　　　午○○
　　　　　　　　庚○○
　　　　　　　　黃○○
　　　　　　　　丙○○
　　　　　　　　辛○○
　　　　　　　　丑○○
　　　　　　　　申○○
　　　　　　　　壬○○
　　　　　　　　亥○○
　　　　　　　　地○○
　　　　　　　　癸○○
　　　　　　　　己○○
　　　　　　　　子○○
　　　　　　　　未○○
　　　　　　　　戊○○
　　　　　　　　巳○○
　　　　　　　　卯○○
　　　　　　　　寅○○
　　　　　　　　宇○○
　　　　　　　　甲○○
　　　　　　　　酉○○
　　兼　共　同
　　訴訟代理人　辰○○
　　被　　　告　玄○○○
　　訴訟代理人　吳玲華律師
　　　　　　　　林士祺律師
　　被　　　告　乙○○○
當事人間請求分配表異議之訴事件本院裁定如下：
    主  文
原告之訴駁回。
訴訟費用由原告負擔。
    理  由
一、按「債權人或債務人對於分配表所載各債權人或分配金額有不同意者，應於分配
    期日一日前，向執行法院提出書狀，聲明異議」，「執行法院對於前條之異議認
    為正當，而到場之債務人即有利害關係之他債權人不為反對之陳述或同意者，應
    即更正分配表而為分配」，又「異議未終結者，為異議之債權人或債務人，得向
    執行法院對為反對陳述之債權人或債務人提起分配表異議之訴」，「聲明異議人
    未於分配期日起十日內向執行法院為前二項起訴之證明者，視為撤回其異議之聲
    明；經證明者，該債權應受分配之金額，應行提存。前項期間，於第四十條之一
    有反對陳述之情形，自聲明異議人受通知之日起算」，強制執行法第三十九條第
    一項、第四十條第一項、第四十一條第一項、第三項、第四項分別定有明文。
二、原告起訴主張：原告辰○○等二十七人於民國九十一年七月二十九日具狀向本院
    民事執行處聲請就九十年度執字第一○○二○號強制執行事件參與分配，本院民
    事執行處認原告未提出執行名義證明文件聲明參與分配，不符法定程式，而於九
    十二年十月十七日將原告聲明參與分配債權自北院錦九十執酉字第一○○二○號
    分配表（下稱係爭分配表）中排除，惟按強制執行法第六條第二項規定，執行法
    院本應依職權調閱相關卷宗，是原告縱未提出執行名義證明文件原本，本院民事
    執行處仍應准許原告參與分配。為此聲明：本院九十年度執字第一○○二○號給
    付票款強制執行事件對被告玄○○○所分配金額新台幣（下同）一億零一百八十
    五萬九千八百四十二元之債權額，應減為九千七百九十一萬八千六百九十八元；
    對被告乙○○○所分配金額二十九萬六千五百二十五元之債權額，應減為二十八
    萬四千九百八十元，並將金額改為分配原告及聲請參予分配之其他債權人。
三、經查，係爭分配表係於九十二年十月十七日所製作，本院民事執行處並於九十二
    年十月十七日以北院錦九十執酉字第一○○二○號函通知兩造將於九十二年十一
    月十日在本院民事執行處辦公室實行分配，有兩造不爭執之本院民事執行處九十
    二年十月十七日北院錦九十執酉字第一○○二○號函影本在卷足憑（見本院卷第
    三七至第四十頁），堪認前揭強制執行程序之分配期日為九十二年十一月十日。
    又查，原告於九十二年十一月七日即已具狀向本院執行處聲明異議，有本院民事
    執行處九十二年十一月十一日北院錦九十執酉字第一○○二○號函影本在卷足憑
    （見本院卷第七四頁），原告自承於該次分配期日曾親自到場聲明異議（見本院
    卷第六六頁），而原告所為異議因被告到場為反對陳述致無法終結等情，亦為兩
    造所不爭執，自堪採信。原告雖主張迄九十一年十一月十四日始接獲本院民事執
    行處通知應於十日內提起分配表異議之訴，並提出本院九十二年十一月十一日北
    院錦九十執酉字第一○○二○號函影本為證（見本院卷第七四頁）；惟查，原告
    既於該次分配期日到場，堪認原告於該次分配期日當場即知悉被告有為反對陳述
    ，是依強制執行法第四十一條第三項之規定，原告提起分配表異議之訴之十日期
    間應自「當次分配期日」起算，則原告自應於該次分配期日起十日內（即九十二
    年十一月二十日前）向本院提起分配表異議之訴，詎原告遲同年十一月二十一日
    始提起本件訴訟，有民事起訴狀在卷足憑（見本院卷第二頁），其所為異議早因
    逾十日之期間而視為撤回，分配表業告確定。原告於分配表確定後方提起本件訴
    訟，依首開說明，其訴即非合法，應予駁回。
三、依民事訴訟法第二百四十九條第一項第六款、第九十五條、第七十八條裁定如主
    文。
中　　　華　　　民　　　國　　九十三　　年　　　八　　　月　　十一　　　日
                    民事第二庭  審判長法  官    丁蓓蓓
                                      法  官    吳燁山
                                      法  官    李家慧
右正本係照原本作成
如對本裁定抗告須於裁定送達後十日內向本院提出抗告狀，並繳納抗告費新臺幣一千
元
中　　　華　　　民　　　國　　九十三　　年　　　八　　　月　   十一　　日
                                          書記官    劉芳菊
